臺灣板橋地方法院刑事判決　　　　　　　　　　　　八十九年度訴字第一八七七號
　　公　訴　人　臺灣板橋地方法院檢察署檢察官
　　被　　　告　乙○○
右列被告因違反毒品危害防制條例等案件，經檢察官提起公訴（八十九年度偵字第一
０九二三號），本院判決如左：
    主  文
乙○○轉讓第二級毒品，處有期徒刑柒月，扣案之含有安非他命殘渣（量微無法析離
秤重）之吸食器壹組沒收銷燬及鏟食器壹枝沒收。又轉讓第一級毒品，處有期徒刑壹
年壹月，扣案之海洛因（毛重壹點陸公克，驗後淨重壹點貳參公克）沒收銷燬。應執
行有期徒刑壹年陸月，扣案之含有安非他命殘渣（量微無法析離秤重）之吸食器壹組
、海洛因（毛重壹點陸公克，驗後淨重壹點貳參公克）均沒收銷燬及鏟食器壹枝沒收
。
    事  實
一、乙○○明知海洛因、安非他命分別係民國八十七年五月二十日公布施行，於同年
    月二十二日生效之毒品危害防制條例第二條第二項第一款、第二款所規定之第一
    、二級毒品，不得持有及轉讓，竟基於轉讓第二級毒品安非他命之犯意，於八十
    七年四月十五日十時許（起訴書誤載為九、十時許），在臺北縣板橋市○○街二
    十號夢綺旅店二０五室之租住處，同時無償提供（即免費轉讓）第二級毒品安非
    他命予許天成、李回祝、甲○○（以上三人另案由檢察官偵辦）施用，而轉讓第
    二級毒品安非他命一次。復另行基於轉讓第一級毒品海洛因之犯意，於八十七年
    四月十五日七時許（起訴書誤載為九、十時許），在上址無償提供（即免費轉讓
    ）第一級毒品海洛因予甲○○施用，而轉讓第一級毒品海洛因一次。嗣於同日十
    一時三十分許，在上址為警查獲同案被告方崑桔（另案經本院判決不受理）、許
    天成、李回祝、甲○○（乙○○適外出），並扣得乙○○所有之安非他命（毛重
    四五．九公克，驗後淨重三八．０七公克）、海洛因（毛重一．六公克，驗後淨
    重一．二三公克）、安非他命分裝袋四百五十個、鏟食器一枝及含有安非他命殘
    渣（量微無法析離秤重）之吸食器一組。
二、案經臺北縣警察局板橋分局報告臺灣板橋地方法院檢察署檢察官偵查起訴。
    理  由
一﹑訊據被告乙○○對於其在上開時地同時無償提供（即免費轉讓）第二級毒品安非
    他命予許天成、李回祝、甲○○施用，而轉讓第二級毒品安非他命一次之事實固
    坦承不諱，惟矢口否認有上開轉讓第一級毒品海洛因之犯行，辯稱：伊並未無償
    提供海洛因予甲○○施用，扣案之海洛因係甲○○所有，本件之事實業經前案判
    決過了云云。
二、經查，右揭事實，業據被告供承如上，核與證人即同案被告許天成、李回祝、甲
    ○○於警訊時及偵查中所證述之情節相符，且被告確於如事實欄所示之時地無償
    提供（即免費轉讓）第一級毒品海洛因予甲○○施用等情，亦據證人即同案被告
    甲○○迭於警訊時及偵查中證述明確，並有乙○○所有之安非他命（毛重四五．
    九公克，驗後淨重三八．０七公克）、海洛因（毛重一．六公克，驗後淨重一．
    二三公克）、鏟食器一枝及含有安非他命殘渣（量微無法析離秤重）之吸食器一
    組扣案可佐。又該扣案之安非他命、吸食器及海洛因分別經送請法務部調查局鑑
    定結果，確定係第二級毒品安非他命、含有安非他命殘渣（量微無法析離秤重）
    之吸食器及第一級毒品海洛因等情，亦有該局九十年一月十五日（九十）陸（一
    ）字第八九一００六六０號檢驗通知書及八十七年五月十二日（八七）陸字第八
    七一三二三六九號鑑定通知書一紙在卷可憑。矧上開臺北縣板橋市○○街二十號
    夢綺旅店二０五室之場所係被告之租住處，其中同案被告許天成陪同同案被告李
    回祝至該址找被告，而同案被告甲○○係被告之女友，同時在該處免費施用被告
    所提供之安非他命、海洛因等情，業據被告供明在卷，復據同案被告方崑桔、許
    天成、李回祝、甲○○於警訊時一致供述明確，且據本院依職權調閱臺灣板橋地
    方法院檢察署八十九年度執字第二四五三號被告違反麻醉藥品管理條例案之執行
    卷宗（含臺灣高等法院八十七年度上更（一）字第六０七號刑事卷等）查明屬實
    ，有臺灣高等法院八十七年度上更（一）字第六０七號刑事判決（該判決於理由
    欄四、將本件之事實退回由檢察官另行處理，而未併予審理）一份附卷可稽，足
    見上開扣案之物為被告所有，且本件之事實亦未經前案判決至明。是被告空言所
    為上開之辯解，尚無足採。事證明確，被告之犯行堪以認定。
三、按海洛因、安非他命分別係毒品危害防制條例第二條第二項第一款、第二款所規
    定之第一、二級毒品，不得持有及轉讓。被告乙○○竟各基於不同之犯意，分別
    在上開時地各轉讓第一級毒品海洛因、第二級毒品安非他命，核其所為，係各犯
    毒品危害防制條例第八條第一項之轉讓第一級毒品罪及第二項之轉讓第二級毒品
    罪。被告所犯上開二罪間，犯意各別，構成要件互異，應分論併罰。又被告非法
    持有第一級毒品海洛因、第二級毒品安非他命之低度行為，均應為轉讓之高度行
    為所吸收，均不另論罪。其以一行為轉讓第二級毒品安非他命予許天成、李回祝
    、甲○○三人，同時觸犯三個轉讓第二級毒品罪，為想像競合犯，應從一轉讓第
    二級毒品罪處斷。爰審酌被告之品行、智識程度、生活狀況，被告轉讓第一級毒
    品海洛因及第二級毒品安非他命，易戕害他人之身心，並對社會造成重大危害，
    其犯罪之動機、目的、手段、次數、犯罪所生之危害及犯罪後之態度等一切情狀
    ，各量處如主文所示之刑，並定其應執行之刑，以示懲儆。
四、扣案之含有安非他命殘渣（量微無法析離秤重）之吸食器一組及海洛因（毛重一
    ．六公克，驗後淨重一．二三公克），均係查獲之毒品，不問屬於犯人與否，均
    應依毒品危害防制條例第十八條第一項前段之規定宣告沒收銷燬。又扣案之鏟食
    器一枝，係被告所有供被告犯本件之罪所用之物，業據被告供明在卷，應依刑法
    第三十八條第一項第二款之規定宣告沒收。至扣案之安非他命（毛重四五．九公
    克，驗後淨重三八．０七公克）及安非他命分裝袋四百五十個，均係被告所有供
    被告犯另案（即臺灣高等法院八十七年度上更（一）字第六０七號）販賣安非他
    命之罪所預備之物，亦據被告於另案供明在卷，均尚與本案無涉，故不予宣告沒
    收銷燬或沒收，併予明。
五、公訴意旨另以：被告乙○○於八十七年四月十五日十時許（起訴書誤載為九、十
    時許），在臺北縣板橋市○○街二十號夢綺旅店二０五室之租住處同時無償提供
    （即免費轉讓）第二級毒品安非他命予同案被告方崑桔施用，因認被告此部分亦
    涉有轉讓第二級毒品之罪嫌云云。惟按人體吸食安非他命經尿液排出之時間，依
    吸食量多寡、人體代謝功能、吸食者之年齡及性別有所差異，惟一般而言，吸食
    者在四日內所排出之尿液有可能被檢出因吸食安非他命代謝後之甲基安非他命陽
    性反應，此固經法務部調查局證實，並為本院歷來審理吸食安非他命案件之職務
    上所知悉。經查，訊據同案被告方崑桔迭於警訊時及偵查中均否認有施用安非他
    命在卷。且同案被告方崑桔於八十七年四月十五日十一時三十分許，在臺北縣板
    橋市○○街二十號夢綺旅店二０五室被告乙○○之租住處為警查獲時，經警採集
    同案被告方崑桔之尿液送臺北市立療養院初驗及法務部調查局複驗結果，均無甲
    基安非他命反應，有臺北縣衛生局煙毒檢驗成績書及法務部調查局檢驗通知書在
    卷（見本院八十七年度易字第四七三四號刑事卷）可稽，並有本院八十七年度易
    字第四七三四號刑事判決一份附卷可稽。顯見同案被告方崑桔並未於八十七年四
    月十五日十時許（起訴書誤載為九、十時許），在上址施用安非他命至明。被告
    乙○○雖自白有無償提供（即免費轉讓）第二級毒品安非他命予同案被告方崑桔
    施用，但因與上開證據不符，故不足採信，此外，復查無其他積極之證據足資證
    明被告有轉讓第二級毒品安非他命予同案被告方崑桔施用之犯行。公訴意旨，尚
    有誤會，因公訴人認此部分與本件上開論罪科刑部分具有實質上一罪關係，故不
    另為無罪之諭知。
據上論斷，應依刑事訴訟法第二百九十九條第一項前段，毒品危害防制條例第八條第
一項、第二項、第十八條第一項前段，刑法第十一條前段、第五十五條、第五十一條
第五款、第三十八條第一項第二款，判決如主文。
本案經檢察官許智評到庭執行職務
中    華    民    國      九十一        年     二       月    二十七    日
                                      臺灣板橋地方法院刑事第一庭
                                          法  官  楊  千  儀
右正本證明與原本無異。
如不服本判決，應於判決送達後十日內，向本院提出上訴狀。
                                          書記官  吳  河  東
中    華    民    國      九十一        年     三       月    四        日
附錄本案論罪科刑法條全文
毒品危害防制條例第八條
轉讓第一級毒品者，處一年以上七年以下有期徒刑，得併科新臺幣一百萬元以下罰金
。
轉讓第二級毒品者，處六月以上五年以下有期徒刑，得併科新臺幣七十萬元以下罰金
。
轉讓第三級毒品者，處三年以下有期徒刑，得併科新臺幣三十萬元以下罰金。
前三項之未遂犯罰之。
